臺灣臺北地方法院刑事判決　　　　　　　　　　　　九十二年度訴字第一八七一號
　　公　訴　人　臺灣臺北地方法院檢察署檢察官
　　被　　　告　乙○○　男　二.
　　　　　　　　戊○○
右列被告等因偽造文書等案件，經檢察官提起公訴（九十二年度偵字第一三二０九號
），因被告等於本院準備程序中為有罪之陳述，嗣經本院合議庭裁定以簡式審判程序
審理，本院判決如左：
    主  文
乙○○共同連續行使偽造私文書，足以生損害於公眾及他人，累犯，處有期徒刑陸月
，如易科罰金以佰元折算壹日。扣案之變造「甲○○」、「王陳幼女」、「韓山屏
」及「丁○○」國民
同意書及聲明書上偽造之「甲○○」、「王陳幼女」、「韓山屏」之印文、署押及偽
造之「甲○○」印章貳枚均沒收之。
戊○○共同連續行使偽造私文書，足以生損害於公眾及他人，處有期徒刑陸月，如易
科罰金以佰元折算壹日。扣案之變造「甲○○」、「王陳幼女」、「韓山屏」及「
丁○○」國民
及聲明書上偽造之「甲○○」、「王陳幼女」、「韓山屏」之印文、署押及偽造之「
甲○○」印章貳枚均沒收之。
    事  實
一、乙○○曾於民國八十九年間因毒品危害防制條例案件，經臺灣桃園地方法院以八
    十九年度壢簡字第六七一號判決判處有期徒刑五月確定，迄於九十一年十月二十
    六日執行完畢，猶不知悔改，其與戊○○明知己○○（另由臺灣臺北地方法院檢
    察署以九十二年度偵字第二０三一一號案件偵查中）係利用他人
    動電話出售使用以牟取利益之人，渠等為申請行動電話交付己○○以獲取每一門
    號新臺幣（下同）三百元至五百元之代價，竟與己○○間共同基於變造國民身分
    證之概括犯意聯絡，於民國九十二年三月初某日，在不詳地點，由戊○○及乙○○將其本人所有之照片交付己○○以供分別換貼於渠等不知來源之「甲○○（該
    係於九十一年底在臺中縣大雅鄉橫山村遺失）」、「韓山屏（該
    二年一月十九日遺失）」及「丁○○（該
    長安東路一段八三號失竊）」所有之國民
    義人甲○○、王陳幼女、韓山屏、丁○○及戶政機關對於國民
    性，旋將上開變造之「甲○○」、「王陳幼女」、「韓山屏」、「丁○○」國民
    甲○○、王陳幼女及韓山屏之同意，且無清償行動電話通話費用之意，竟與己○○間共同基於行使變造國民
    括犯意聯絡，連續於如附表一所示之時地，分別由戊○○持上開變造之「甲○○
    」、「王陳幼女」及由己○○所提供於不詳時地所偽刻之「甲○○」印章二枚，
    另由乙○○持上開變造之「韓山屏」國民
    陳幼女」、「韓山屏」之國民
    山屏之名義申請行動電話使用，利用不知情之如附表一申請地點欄內所示公司員
    工為其填寫如附表一所示之行動電話服務申請書及同意書，並接續在上開行動電
    話業務申請書上之客戶簽章欄及同意書上之立同意書人欄分別偽造「甲○○」、
    「王陳幼女」、「韓山屏」之印文及署押（各行動電話服務申請書上偽造之印文
    及署押詳如附表一所示），藉以表示係由甲○○、王陳幼女及韓山屏本人申購之
    意，復持上開偽造之申請書及同意書向如附表一申請地點欄內所示之公司申請行
    動電話服務而行使之，使各該公司陷於錯誤而分別核准其租用如附表一所示之行
    動電話號碼，並交付上開號碼之ＳＩＭ卡以供其使用，足以生損害於真正名義人
    甲○○、王陳幼女、韓山屏及如附表一申請門號欄內所示之公司對於行動電話服
    務管理之正確性，迨渠等取得上開行動電話號碼ＳＩＭ卡後，復以每支門號三百
    元之代價交付己○○以出售予不詳姓名之成年人使用，並自其出售時起與己○○
    間即與該不詳姓名之成年人間各基於意圖為自己不法利益之概括犯意聯絡，而於
    申辦後至為警查獲前之期間內，連續多次由該不詳姓名之成年人分別在不詳地點
    撥打如附表二所示之行動電話對外通訊使用，使如附表二所示之公司陷於錯誤而
    藉以詐得免費使用行動電話通信之財產上不法利益（各行動電話號碼之通話費用
    詳如附表二所示），共計為三萬零七百六十六元，嗣於九十二年三月二十二日二
    十時十分許，由戊○○及乙○○駕駛由戊○○所租用之車號為ＩＩ－三四三八號
    自小客車，行經台北市○○區○○街三四一號前，為警臨檢而查知上情，並自戊○○身上扣得前開變造之「甲○○」、「王陳幼女」、「丁○○」國民
    一枚、如附表一編號九所示號碼之ＳＩＭ卡一枚及行動電話業務申請書一紙，另
    自乙○○身上扣得前開變造之「韓山屏」國民
    不知來源之「丙○○」國民
    係於九十一年九月份在臺北縣汐止市○○路大汐止百貨公司之三樓遊樂場失竊）
    、如附表一編號一０、一二所示號碼之ＳＩＭ卡各一枚及行動電話業務申請書各
    一紙。
二、案經王陳幼女、甲○○、丙○○、丁○○訴由臺北市政府警察局松山分局報請臺
    灣臺北地方法院檢察署檢察官偵查起訴，因乙○○、戊○○於本院準備程序中均
    為有罪之陳述，嗣經本院合議庭裁定以簡式審判程序審理。
    理  由
一、右揭犯罪事實，業據被告乙○○及戊○○於本院審理中坦承不諱，復經證人即全
    虹公司中崙分公司職員呂穎穎於偵查中證述在卷，核與告訴人王陳幼女、甲○○
    、丙○○、丁○○分別於警訊及偵查中所指訴之情節大致相符，並有台北市政府
    警察局保安警察大隊九十二年三月二十二日之扣押筆錄、扣押物品目錄表、現場
    蒐證照片四張、由告訴人丙○○所立具之贓物認領保管收據、台北縣政府警察局
    新莊分局受理刑事案件報案三聯單、如附表一所示門號之和信電訊股份有限公司
    行動電話服務申請書、泛亞電信股份有限公司用戶申請書及聲明書、遠傳電信股
    份有限公司行動電話暨網際網路服務申請書、臺灣大哥大股份有限公司行動電話
    服務申請書及同意書、中華電信股份有限公司臺北北區營運處行動電話業務申請
    書及同意書、告訴人王陳幼女所立具之和信電訊股份有限公司
    請書、告訴人甲○○所立具之和信電訊股份有限公司
    傳電信股份有限公司未申請門號聲明書、被害人韓山屏所立具之臺灣大哥大股份
    有限公司聲明書、遠傳電信股份有限公司九十二年十一月十一日遠傳九十二（業
    服）字第五二二七六號函所檢附之申請書影本、臺灣大哥大股份有限公司九十二
    年十一月十日函及所檢附之申請書影本、客戶門號欠費明細資料、泛亞電信股份
    有限公司九十二年十一月十一日（九二）泛亞Ｃ字第一０二三號函及所檢附之用
    戶申請書影本、帳務明細表、和信電訊股份有限公司九十二年十一月三十日函及
    所檢附之申請書影本、同意書影本、中華電信股份有限公司臺北北區營運處九十
    二年十一月二十三日北營九二字第九二Ｃ０七００三二二－一號函及所檢附之通
    話費用明細、本院公務電話紀錄等在卷可稽，復有扣案之「甲○○」、「王陳幼
    輕型機車駕照一枚及如事實欄所載之ＳＩＭ卡、行動電話申請書可資佐證，足徵
    被告乙○○及戊○○之自白與事實相符。而扣案之「甲○○」、「王陳幼女」、
    「韓山屏」及「丁○○」國民
    警察局鑑定之結果，上開
    」國民
    及「韓山屏」之國民
    片變造之虞，此有該局九十二年十一月二十五日刑鑑字第二二００八三號鑑驗通
    知書在卷可稽；參諸被告乙○○及戊○○均稱其上之照片分別為其本人所有等情
    ，足見上開證件應屬變造之國民
    假冒他人名義申辦行動電話出售他人使用，復未支付相關通話費用，渠等與購買
    上開行動電話之成年人間就上開詐欺得利之犯行，自有犯意之聯絡及行為之分擔
    ；又渠等以他人名義申辦行動電話出售他人，其所為難謂無不法所有之意圖。本
    件事證明確，渠等犯行均堪認定，應予依法論科。
二、按國民
    文書。次按，行動電話ＳＩＭ卡可供通訊之使用，且在一定條件下具有可轉讓性
    ，而有一定之財產價值，顯具有財物之性質。核被告乙○○及戊○○所為，均係
    犯刑法第二百十六條、第二百十條之行使偽造私文書、第二百十六條、第二百十
    二條之行使變造國民
    項、第一項之詐欺得利罪。又被告乙○○及戊○○接續在行動電話業務申請書上
    客戶簽章欄及同意書上之立同意書人欄內偽造印文及署押之行為，均係基於一個
    偽造文書犯意之決定，以達成其同一犯罪之各個舉動，均屬當次偽造文書行為之
    接續行為，而應僅論以一偽造文書罪。又被告乙○○於行動電話業務申請書上偽
    造署押之行為，被告戊○○持偽刻印章及於行動電話業務申請書及同意書上偽造
    印文、署押之行為，均係偽造文書之階段行為，而其偽造私文書後復持以行使，
    其偽造私文書之低度行為，為行使之高度行為所吸收，均不另論罪。又被告乙○○、戊○○變造
    行為所吸收，不另論罪。又被告乙○○及戊○○利用不知情公司員工填寫行動電
    話服務申請書之行為，係屬間接正犯。又被告乙○○及戊○○與己○○間，就上
    開行使變造國民
    及己○○與不詳姓名之成年人間就上開使用行動電話詐得免付通話費用利益之犯
    行，分別有犯意之聯絡及行為之分擔，均為共同正犯。又被告乙○○及戊○○先
    後多次行使變造國民
    接，方法相同，各觸犯構成要件相同之罪名，顯均係基於概括之犯意而為之，為
    連續犯，均應依刑法第五十六條之規定論以一罪，並均依法加重其刑。又渠等所
    犯上開行使變造國民
    方法結果之牽連關係，為牽連犯，依刑法第五十五條之規定，應從一重之行使偽
    造私文書罪處斷。公訴意旨雖未論及被告戊○○行使變造之「甲○○」國民身分
    證以「甲○○」之名義申辦如附表一編號三、四所示之行動電話以出售他人使用
    及渠等所涉上開詐欺得利等犯行，然此部分犯行與前開論罪科刑部分，分別有連
    續犯及牽連犯之裁判上一罪之關係，應為起訴效力所及，本院自得併予審究。又
    被告乙○○曾於八十九年間因毒品危害防制條例案件，經臺灣桃園地方法院以八
    十九年度壢簡字第六七一號判決判處有期徒刑五月確定，迄於九十一年十月二十
    六日執行完畢，此有臺灣高等法院被告全國前案紀錄表一份在卷可稽，其前曾受
    有期徒刑之執行完畢，於五年以內再犯本件最重本刑為有期徒刑以上之罪，為累
    犯，應依刑法第四十七條之規定遞加重其刑。爰審酌被告乙○○及戊○○以己有
    之相片提供他人變造
    行動電話門號出售牟利，嚴重影響金融交易秩序、相關證照核發之正確性及真正
    名義人之權益，然於犯後均能坦承犯行，及其二人之品行、犯罪動機、目的、手
    段、生活狀況、智識程度、所生損害及所得利益等一切情狀，分別量處如主文所
    示之刑，並均諭知易科罰金之折算標準。
三、又如附表一所示之行動電話業務申請書、同意書及聲明書上偽造之「甲○○」「
    王陳幼女」、「韓山屏」之印文、署押及偽造之「甲○○」印章二枚，不問是否
    屬於被告乙○○及戊○○所有，均應依刑法第二百十九條規定宣告沒收之。又扣
    案「甲○○」、「王陳幼女」、「韓山屏」及「丁○○」國民
    一枚，均係供犯罪所用之物，且分別為被告乙○○及戊○○所有，業經渠等供明
    在卷，爰均應依刑法第三十八條第一項第二款之規定宣告沒收之。
據上論斷，應依刑事訴訟法第二百七十三條之一、第二百九十九條第一項前段，刑法
第二十八條、第五十六條、第二百十六條、第二百十條、第二百十二條、第三百三十
九條第二項、第一項、第五十五條、第四十七條、第四十一條第一項、第三十八條第
一項第二款、第二百十九條，罰金罰鍰提高標準條例第一條前段、第二條，判決如主
文。
本案經檢察官林宗志到庭執行職務。
中　　　華　　　民　　　國　　九十三　　  年　　  一 　 月　　 二十 　　日
                                      臺灣臺北地方法院刑事第十五庭
                                            法  官  黃  雅  君
右正本證明與原本無異。
如不服本判決，應於判決送達後十日內向本院提出上訴狀（應抄附繕本）。告訴人或
被害人如對於本判決不服者，應具備理由請求檢察官上訴，其上訴期間之計算係以檢
察官收受判決正本之日期為準。
                                             書記官  黃  炎  煌
中　　　華　　　民　　　國　　九十三　　年　　　一　　　月　　二十七　　日
中華民國刑法第二百十條
(偽造變造私文書罪)
偽造、變造私文書，足以生損害於公眾或他人者，處五年以下有期徒刑。
中華民國刑法第二百十二條
(偽造變造特種文書罪)
偽造、變造護照、旅券、免許證、特許證及關於品行、能力服務或其他相
類之證書、介紹書，足以生損害於公眾或他人者，處一年以下有期徒刑、
拘役或三百元以下罰金。
中華民國刑法第二百十六條
(行使偽造變造或登載不實之文書罪)
行使第二百十條至第二百十五條之文書者，依偽造、變造文書或登載不實
事項或使登載不實事項之規定處斷。
中華民國刑法第三百三十九條
(普通詐欺罪)
意圖為自己或第三人不法之所有，以詐術使人將本人或第三人之物交付者
，處五年以下有期徒刑、拘役或科或併科一千元以下罰金。
以前項方法得財產上不法之利益或使第三人得之者，亦同。
前二項之未遂犯罰之。
附表一：
編號  申請日期  申請名義  申請之門號  申     請      地     點  偽造之印文
一    92.03.04  甲○○    0000000000  臺北市○○○路○段二一一  申請書上「
                        （遠傳電信）  號遠傳公司門市            甲○○」印
                                                                文（一式四
                                                                份）
二    92.03.06  甲○○    0000000000  臺北市○○○路○段一０號  申請書上「
                        （臺灣大哥大）臺灣大哥大公司南京東路門  甲○○」印
                                      市                        文（一式四
                                                                份及同意書
                                                                上「甲○○
                                                                」印文一枚
三    92.03.06  甲○○    0000000000  中華電信公司臺北北區營運  申請書上「
                        （中華電信）  處                        甲○○」印
                                                                文二枚、同
                                                                意書上「吳
                                                                思華」署押
                                                                及印文各一
                                                                枚
四    92.03.06  甲○○    0000000000  中華電信公司臺北北區營運  申請書上「
                        （中華電信）  處                        甲○○」印
                                                                文二枚、同
                                                                意書上「吳
                                                                思華」署押
                                                                及印文各一
                                                                枚
五    92.03.10  甲○○    0000000000  臺北市○○路○段四一號震  申請書上「
                        （泛亞電信）  旦股份有限公司臺北十三營  甲○○」署
                                      業所                      押（一式三
                                                                份）及聲明
                                                                書上「吳思
                                                                華」署押（
                                                                一式三份）
六    92.03.10  甲○○    0000000000  臺北市○○路○段四一號震  申請書上「
                        （泛亞電信）  旦股份有限公司臺北十三營  甲○○」署
                                      業所                      押（一式三
                                                                份）及聲明
                                                                書上「吳思
                                                                華」署押（
                                                                一式三份）
七    92.03.10  甲○○    0000000000  臺北市○○路○段四一號震  申請書上「
                        （和信電信）  旦股份有限公司臺北十三營  甲○○」署
                                      業所                      押（一式四
                                                                份）
八    92.03.10  甲○○    0000000000  臺北市○○路○段四一號震  申請書上「
                        （和信電信）  旦股份有限公司臺北十三營  甲○○」署
                                      業所                      押（一式四
                                                                份）
九    92.03.21  王陳幼女  0000000000  臺北縣蘆洲市○○○路一七  申請書上「
                        （和信電信）  號大漢通信百貨行          王陳幼女」
                                                                署押（一式
                                                                四份）及同
                                                                意書上「王
                                                                陳幼女」署
                                                                押二枚
一０  92.03.21  韓山屏    0000000000  臺北市○○路○段一二一    申請書上「
                        （遠傳電信）  號遠傳公司天母門市        韓山屏」署
                                                                押（一式四
                                                                份）
一一  92.03.06  韓山屏    0000000000  臺北市○○路六七六號臺灣  申請書上「
                        （臺灣大哥大）大哥大公司文林門市        韓山屏」署
                                                                押（一式四
                                                                份及同意書
                                                                上「韓山屏
                                                                」署押一枚
一二  92.03.22  韓山屏    0000000000  臺北市○○路○段七五號全  申請書上「
                        （泛亞電信）  虹公司中崙分公司          韓山屏」署
                                                                押（一式三
                                                                份）
附表二：
編號   申請門號        盜打金額
0     0000000000      5658
      （遠傳電信）
0     0000000000      704
      （臺灣大哥大）
0     0000000000      9832
      （中華電信）
0     0000000000      6691
      （中華電信）
0     0000000000      2096
      （泛亞電信）
0     0000000000      24
      （泛亞電信）
0     0000000000      64
      （和信電信）
0     0000000000      72
      （和信電信）
0     0000000000      4063
      （遠傳電信）
00   0000000000      0000
      （臺灣大哥大）
00   0000000000      00
      （泛亞電信）
                 合計：30766
